【裁判字號】    90,交抗,96
【裁判日期】    901130
【裁判案由】    聲明異議
【裁判全文】
臺灣高等法高雄分院院刑事裁定                        九十年度交抗字第九六號
    抗  告  人
    即受處分人  甲○○
右列抗告人因聲明異議案件，不服臺灣高雄地方法院中華民國九十年十月八日駁回其
抗告之裁定，提起抗告，本院裁定如左：
    主  文
抗告駁回。
    理  由
一、本件抗告意旨略以：(1)抗告人質疑我國法令何時變為他人以偽造之契約書申報罰
    單竟相安無事，而受害者得默認，且一而再，再而三不理會抗告人再三之聲明
    異議與抗告，不予查明真偽，而一再讓錯誤持續下去，令人無處申訴，難以信服
    。(2)此契約書之由來，世國汽車之吳芳林當初於庭上自承此契約書乃由其本人所
    填寫，並無抗告人筆跡，何以偽造文書不成立，而讓吳芳林再次以此偽造之契約
    書申報罰單於抗告人。(3)我國交通法規亦有規定申報罰單必須有駕駛人所簽立之
    契約書，方可申報罰單於駕駛人，抗告人並非文盲不會書寫自己姓名，而要他人
    代筆。姑且不論此ＹＭ─五Ｏ二號汽車之駕駛人是否為抗告人，此高市交裁字第
    裁三二─0000000號之罰單得以偽造之契約書來申報予抗告人嗎？此種裁
    判無異鼓勵犯罪，令人無法接受。ＹＭ─五Ｏ二號汽車雖是抗告人在使用，但法
    定之登記人為世國車行所有，因而此高市交裁字第裁三二─0000000號之
    罰單所屬明示為世國汽車，世國汽車即無抗告人所簽立之契約書，自不得以偽造
    之契約書將裁字第裁三二─0000000號之罰單申報予抗告人。
二、按抗告期間，除有特別規定外為五日，自送達裁定後起算，刑事訴訟法第四百零
    零六條前段定有明文。而受處分人或原處分機關對於地方或其分院交通法庭所為
    之裁定有不服者，得為抗告；抗告程序除準用刑事訴訟法有關規定外，並準用前
    章之規定，道路交通案件處理辦法第二十五條第一項、第二十六條規定亦明。準
    此，不服法院所為道路交通聲明異議之案件，法定抗告期間並無特別規定，應為
    五日。查本件抗告人因聲明異議案件，經原審於民國九十年八月二十八日裁定駁
    回其異議之聲明後，於九十年九月十八日將裁定正本送達於抗告人即受處分人甲
    ○○收受，有送達證書附於原審卷可稽，抗告人即受處分人甲○○遲至九十年九
    月二十六日始向原審具狀提起抗告，亦有加蓋原審收狀章之抗告人即受處分人甲
    ○○抗告狀在卷可憑，抗告人即受處分人甲○○之抗告顯然已逾越法定之抗告期
    間，其抗告自屬不合法律上之程式。原審因認抗告人即受處分人甲○○之抗告逾
    越法定抗告期間，其抗告顯非合法，而依刑事訴訟法第四百十一條前段之規定予
    以裁定駁回，經核並無違誤。抗告人即受處分人甲○○提起抗告，指摘原裁定不
    當，為無理由，應予駁回。本件抗告既應予駁回，則前開抗告意旨所指契約書究
    係何人所簽立？得否將罰單申報予抗告人？本院自無從審酌，併予敘明。
三、據上論結，應依刑事訴訟法第四百十二條，裁定如主文。
中    華    民    國         九十       年     十一     月     三十     日
                              臺灣高等法院高雄分院刑事第三庭
                                  審判長法官  周賢銳
                                        法官  莊崑山
                                        法官  陳中和
右正本證明與原本無異。
不得再抗告。
                                      書記官  林永富
中    華    民    國         九十       年     十二     月      四      日
                                                                      Ｈ


司法院資訊處製作；財團法人民間司法改革基金會備份。
